【裁判字號】    99,裁,1250
【裁判日期】    990527
【裁判案由】    有關人事行政事務
【裁判全文】
最  高  行  政  法  院  裁  定
                                      99年度裁字第1250號
上  訴  人  甲○○
被 上訴 人  臺灣泰源技能訓練所
代  表  人  巫滿盈
被 上訴 人  法務部
代  表  人  曾勇夫
上列當事人間有關人事行政事務事件，上訴人對於中華民國97年
7月30日臺北高等行政法院97年度再字第57號判決，提起上訴，
本院裁定如下：
    主  文
上訴駁回。
上訴審訴訟費用由上訴人負擔。
    理  由
一、按對於高等行政法院判決之上訴，非以其違背法令為理由，
    不得為之，行政訴訟法第242條定有明文。是對於高等行政
    法院判決上訴，非主張該判決違背法令以為上訴理由即屬不
    應准許，自應認為不合法而駁回之。
二、本件上訴人原係被上訴人臺灣泰源技能訓練所（下稱泰源所
    ）助理訓練師，業於民國（下同）92年10月16日資遣在案，
    因不服被上訴人法務部以92年8月8日法人字第0921302826號
    函知上訴人因考核評鑑成績欠佳，應於同年10月16日解聘（
    下稱系爭不予續聘函），且其得於解聘前提出退休或資遣之
    申請等，嗣被上訴人泰源所以其西服技藝班師資人力超出業
    務所需比例，聘任助理訓練師即上訴人因現職已無工作又無
    其他適當工作可以調任，函報被上訴人法務部予以資遣，經
    該部以同年9月3日法人字第0920035966號函核定其資遣案，
    並准自同年10月16日起生效（下稱系爭資遣處分）。上訴人
    不服，於同年10月10日提起復審，經公務人員保障暨培訓委
    員會以93公審決字第0003號復審決定「有關不予續聘部分，
    復審不受理；其餘復審駁回」。上訴人不服，提起行政訴訟
    ，經原審法院93年度訴字第928號判決駁回，上訴人不服，
    提起上訴，亦經本院96年度判字第304號判決駁回其上訴而
    告確定。嗣上訴人對本院96年度判字第304號判決提起再審
    之訴，經原審法院97年度再字第57號判決（下稱原判決）駁
    回，上訴人猶未甘服，復對原判決提起上訴。惟核其上訴狀
    所載理由，無非敘明其對於系爭不予續聘函及系爭資遣處分
    不服之理由，並非具體說明原判決認上訴人依行政訴訟法第
    273條第1項第9款、第13款及第14款規定提起再審之訴為顯
    無理由而駁回其再審之訴，究竟有違背何項法令條款。依首
    開規定及說明，其上訴為不合法。
三、據上論結，本件上訴為不合法。依行政訴訟法第249條第1項
    前段、第104條、民事訴訟法第95條、第78條，裁定如主文
    。
中    華    民    國    99    年    5     月    27    日
                    最高行政法院第四庭
                        審判長法官  劉  鑫  楨
                              法官  吳  東  都
                              法官  王  碧  芳
                              法官  胡  方  新
                              法官  曹  瑞  卿

以  上  正  本  證  明  與  原  本  無  異
中    華    民    國    99    年    5     月    27    日
                              書記官  吳  玫  瑩

司法院資訊處製作；財團法人民間司法改革基金會備份。
